【裁判字號】    99,再抗,9
【裁判日期】    990426
【裁判案由】    債務人異議之訴
【裁判全文】
臺灣高等法院民事裁定                   99年度再抗字第9號
聲  請  人  甲○○
            洪登輝
上列聲請人因與相對人台灣土地銀行等間債務人異議之訴事件，
對於中華民國98年9月8日本院98年度抗字第1373號確定裁定，聲
請再審，本院裁定如下：
    主  文
再審之聲請駁回。
再審聲請費用由再審聲請人負擔。
    理  由
一按「再審之訴，應於30日之不變期間內提起。前項期間自判決
  確定時起算，判決於送達前確定者，自送達時起算，其再審之
  理由發生或知悉在後者，均自知悉時起算。」、「再審之訴不
  合法者，法院應以裁定駁回之。」，民事訴訟法第500條第1項
  、第501條第1項第4款及第502條第1 項分別定有明文。又上開
  規定，依同法第507 條規定，於當事人就確定裁定，聲請再審
  者，準用之。
二本件聲請人聲請再審意旨略以：臺灣臺北地方法院86年度北簡
  字第7525號確認債權不存在事件之判決於民國（下同）92年12
  月4日確定，經該院於98年3月30日核發確定證明書給伊，又臺
  灣臺北地方法院於89年度簡抗字第45號確認債權不存在事件，
  於89年4月26日以裁定廢棄該院台北簡易庭於89年4月26日所為
  裁定，爰依民事訴訟法第496條第1項第2、9、10、13款，第49
  7條，及第498條但書規定，聲請再審等語。
三查本院98年度抗字第1373號案之裁定（下稱原確定裁定）於98
  年9月16日寄存送達聲請人洪登輝（見該案卷第26 頁），依民
  事訴訟法第138條第2項規定，自寄存之日起經10日，即於98年
  9月26日生送達效力，又原確定裁定於98年9月15日送達聲請人
  甲○○，亦有送達證書可稽（見同上卷第27頁）。再查，聲請
  人主張臺灣臺北地方法院86年度北簡字第7525號判決於92年12
  月4日確定，並於98年3月30日核發確定證明書，另臺灣臺北地
  方法院89年度簡抗字第45號裁定於89年4月26 日作成，可見聲
  請人於收受原確定裁定時，即得據前述再審理由，聲請再審，
  則依民事訴訟法第500條第1項規定，聲請人聲請再審之30日不
  變期間，應自其收受原確定裁定之日起算，即聲請人甲○○部
  分應於98年10月15日屆滿，聲請人洪登輝部分應於98年10月26
  日屆滿，但聲請人遲至99年2月10 日始提出本件再審聲請（見
  本院卷第1頁），顯已逾30 日之不變期間，其聲請為不合法，
  應予駁回。
四據上論結，本件再審聲請為不合法，爰依民事訴訟法第507 條
  、第502條第1項、第95條、第85條第1項本文，裁定如主文。
中    華    民    國    99    年    4     月    26    日
                    民事第四庭
                        審判長法  官  張劍男
                              法  官  彭昭芬
                              法  官  翁昭蓉
正本係照原本作成。
不得抗告。
中    華    民    國    99    年    4     月    28    日
                              書記官  張淑芬

司法院資訊處製作；財團法人民間司法改革基金會備份。
